【裁判字號】    89,訴,471
【裁判日期】    890831
【裁判案由】    妨害自由等
【裁判全文】
臺灣桃園地方法院刑事判決                          八十九年度訴字第四七一號
    公訴人  臺灣桃園地方法院檢察署檢察官
    被  告  SILISUNTO.
右列被告因妨害自由等案件，經檢察官提起公訴（八十九年度偵字第三三九七號），
本院判決如左：
    主  文
SILISUNTORN CHOOCHART 共同以非法方法，剝奪人之行動自由，處有期徒刑肆月，緩
刑貳年。
    事  實
一、SILISUNTORN CHOOCHART（下以中文譯音楚查稱之）於民國（下同）八十九年一
    月二十一日晚上十一時許，在桃園縣八德市○○路二九七號泰國餐廳前，夥同三
    名姓名、年籍不詳之泰國籍成年男子，見TAICHOMPHOO WANCHAI（下以中文譯音
    王夏稱之）獨自一人走出上開餐廳外接聽行動電話，竟基於共同剝奪他人行動自
    由之犯意聯絡，以由楚查上前以手臂勾住王夏頸部後，將王夏強拉至餐廳旁暗巷
    內之非法方法，共同剝奪王夏之行動自由。
二、案經王夏訴由桃園縣警察局八德分局報請臺灣桃園地方法院檢察署檢察官偵查起
    訴。
    理  由
一、訊據被告楚查矢口否認涉有上開犯行，辯稱：並未以手臂勾住告訴人王夏頸部，
    將之強拉至暗巷內云云。然查：右揭犯罪事實業經告訴人於警訊時、偵查中及本
    院審理時指訴在卷（偵查卷第八頁至第一一頁、第二七頁背面、第二八頁；本院
    卷第一二頁），核與上開泰國餐廳老闆即證人PAN MALA於警訊時所證述之情節相
    符（偵查卷第一四頁、第一五頁），並經警於警訊時提示被告照片供證人PAN
    MALA指認無訛，此有照片二張附卷可稽（偵查卷第一八頁），足徵告訴人上開指
    訴，應非子虛，雖證人PAN MALA嗣於本院審理時改口證稱其不知被告是否係於上
    開時、地強押告訴人之泰國籍成年男子之一云云（本院卷第三四頁背面、第三五
    頁），然按當事人或證人於案發時之供述較少權衡利害得失或受他人干預，依經
    驗法則，較之事後翻異之詞為可信，此即所謂案重初供，故除有事證可證明當事
    人或證人嗣後更異之詞與事實相符或其初供係屬虛偽者外，自不得任意捨棄初供
    而不採（最高法院八十二年台上字第五三一一號、八十三年台上字第三二四三號
    判決意指參照），是證人PAN MALA於警訊時所供各節應較其於本院審理時之證述
    可採，參以告訴人與被告間並無怨隙，告訴人當無設詞誣陷被告陷之入罪之理可
    言，被告上開所辯，顯係事後卸責之詞，不足採信，被告上開犯行，應堪認定。
二、核被告所為，均係犯刑法第三百零二條第一項之以非法方法，剝奪人之行動自由
    罪。被告與另三名姓名、年籍不詳之泰國籍成年男子間，就上開犯行間，有犯意
    聯絡及行為分擔，均為共同正犯。爰審酌被告犯罪之動機、目的、手段、無故強
    拉告訴人至暗巷內予以毆打成傷、業就傷害部分與告訴人達成民事和解、所生危
    害及犯後飾詞狡辯，不知悔改之態度等一切情狀，量處如主文所示之刑。又被告
    未曾受有期徒刑以上刑之宣告，此有臺灣高等法院被告全國前案紀錄表一份附於
    本院卷及臺灣桃園地方法院檢察署刑案資料查註紀錄表一份附於偵查卷足憑，此
    次因一時失慮，致罹刑典，經此偵查及審判程序後，當能知所警惕，而信無再犯
    之虞，本院認前所宣告之刑，以暫不執行為適當，爰併諭知緩刑二年，以啟自新
    。
三、公訴意旨另以：被告與另三名姓名、年籍不詳之泰國籍成年男子於上開時、地共
    同將告訴人強拉至暗巷內後，復基於共同普通傷害之犯意聯絡，出手共同圍毆告
    訴人，被告並以預藏之西瓜刀（未扣案）朝告訴人頭部砍殺，告訴人見狀乃以手
    抵擋，致告訴人受有右手第四、五指不完全截肢及頭皮切割傷等傷害。經告訴人
    訴請偵辦，因認被告就此涉有刑法第二百七十七條第一項之共同傷害罪嫌。
    (一)按告訴乃論之罪，告訴人於第一審辯論終結前得撤回其告訴，又告訴經撤回
        者，應諭知不受理之判決，刑事訴訟法第二百三十八條第一項、第三百零三
        條第三款分別定有明文。
    (二)本件告訴人告訴被告於上開時、地與另三名姓名、年籍不詳之泰國籍成年男
        子，基於共同普通傷害之犯意聯絡，共同出手圍毆告訴人，致告訴人受有上
        開傷害，公訴人認被告係犯刑法第二百七十七條第一項之傷害罪，依同法第
        二百八十七條前段之規定，須告訴乃論。茲因被告就此部分業與告訴人達成
        民事和解，並據告訴人於本院審理時當庭撤回告訴（本院卷第五三頁），復
        有和解書一份在卷可考（本院卷第六二頁），揆諸前揭規定，原應就此諭知
        不受理之判決，惟因公訴人認此與被告上開妨害自由犯行間，為有方法、結
        果關係之牽連犯，爰不另為不受理判決之諭知。
據上論斷，應依刑事訴訟法第二百九十九條第一項前段，刑法第二十八條、第三百零
二條第一項、第七十四條第一款，罰金罰鍰提高標準條例第一條前段，判決如主文。
本案經檢察官呂理銘到庭執行職務。
中      華      民      國    八十九    年      八      月    三十一    日
                              臺灣桃園地方法院刑事第五庭
                                  法  官   吳麗英
右正本證明與原本無異。
如不服本判決，應於判決送達後十日內向本院提出上訴狀( 應附繕本 )，上訴於
臺灣高等法院。
                                  書記官   江世亨
中        華        民        國   八十九   年   九   月    二    日
附錄本案論罪科刑法條：
刑法第三百零二條：私行拘禁或以其他非法方法，剝奪人之行動自由者，處五年以下
                  有期徒刑、拘役或三百元以下罰金。
                  因而致人於死者，處無期徒刑或七年以上有期徒刑，致重傷者，
                  處三年以上十年以下有期徒刑。
                  第一項之未遂犯罰之。


司法院資訊處製作；財團法人民間司法改革基金會備份。
